【裁判字號】    97,易,722
【裁判日期】    970911
【裁判案由】    竊盜等
【裁判全文】
臺灣板橋地方法院刑事判決               97年度易字第722號
公  訴  人  臺灣板橋地方法院檢察署檢察官
被      告  丁○○
                      樓
上列被告因竊盜等案件，經檢察官提起公訴（97年度偵字第2490
號、第3873號），本院判決如下：
    主  文
丁○○意圖為自己不法之所有，而侵占遺失物，處罰金新臺幣
仟元，如易服勞役，以新臺幣壹仟元折算壹日。又共同無故侵入
他人住宅，累犯，處有期徒刑肆月。又共同竊盜，累犯，處有期
徒刑柒月。有期徒刑部分應執行有期徒刑玖月。
    事  實
一、丁○○曾於民國95年間，因竊盜案件，經本院以95年度易字
    第1737號判處有期徒刑5 月確定，經本院以96年度聲減字第
    2244號裁定減刑為有期徒刑2 月15日，於96年8 月29日易科
    罰金執行完畢。詎其仍不知悔改，先於96年10月13日7 時30
    分後至同年月17日前之間某時，在不詳地點，拾得乙○○於
    同年月13日7 時30分許遺失之門牌號碼臺北縣永和市○○○
    路○ 段209 巷7 號18樓之2 住宅鑰匙1 副（含感應磁卡），
    竟意圖為自己不法之所有，將該鑰匙據為己用。並於同年月
    17日9 時24分許，夥同甲○○（起訴書誤載為古紹賢，已先
    行審結），共同意圖為自己不法之所有，並基於侵入他人住
    宅及竊盜之犯意聯絡，持上開拾獲鑰匙侵入乙○○前開住宅
    後，竊得玉山銀行信用卡、中國信託銀行信用卡各1 張、女
    用黃金項鍊3 條、女用鑽戒1 只、女用鑽鍊1 條、女用珍珠
    項鍊、手鍊、耳環共1 組、K 金手鐲1 個、現金新臺幣3,60
    0 元、劉廣名身分證及健保卡各1 張、劉自仁身分證1 張等
    物。嗣於翌（18）日12時40分許，為警在臺北縣中和市○○
    路782 之1 號5 樓前查獲甲○○，並自其身上起出乙○○申
    辦之前開玉山銀行信用卡1 張，因而查悉上情。
二、案經乙○○訴由臺北市政府警察局內湖分局報請臺灣板橋地
    方法院檢察署檢察官偵查起訴。
    理  由
一、按刑事訴訟法第159 條第1 項雖規定，被告以外之人於審判
    外之言詞或書面陳述，除法律有規定外，不得作為證據。惟
    同法第159 條之5 第1 、2 項已規定，經當事人於審判程序
    同意作為證據，法院審酌該言詞陳述或書面陳述作成時之情
    況，認為適當者，亦得為證據。當事人、代理人或辯護人於
    法院調查證據時，知有第159 條第1 項不得為證據之情形，
    而未於言詞辯論終結前聲明異議者，視為有前項之同意（指
    同條第1 項之同意作為證據），此乃第159 條第1 項所容許
    ，得作為證據之例外規定之一。經查，本案被告丁○○及檢
    察官於言詞辯論終結前，均未就所調查之證據主張有刑事訴
    訟法第159 條第1 項不得為證據之情形，本院復審酌各該證
    據作成時並無違法及證明力明顯過低之瑕疵等情況，認為適
    當，是本案經調查之證據均有證據能力，合先敘明。
二、上揭事實，業據被告丁○○於本院審理時坦承不諱，核與告
    訴人乙○○於警詢指訴失竊之情節相符，亦與同案被告甲○○於偵查及本院審理時供述渠等行竊情節相合，又證人丙○○於本院審理時證述：被告確有與同案被告甲○○至告訴人
    所住社區大樓等情無誤，且有臺北市政府警察局內湖分局搜
    索扣押筆錄、扣押物品目錄表、贓物認領保管單各1 紙、監
    視器翻拍照片12張、自被告甲○○身上起獲扣案信用卡照片
    2 張在卷可憑，復有上開玉山銀行信用卡1 張扣案可資佐證
    。據上，益徵被告之任意性自白核與事實相符。本案事證明
    確，被告犯行堪以認定。
三、核被告意圖為自己不法之所有，而侵占告訴人乙○○遺失物
    ，所為係犯刑法第337 條之罪；又其無故侵入告訴人住宅，
    所為係犯刑法第306 條第1 項之罪；其意圖為自己不法之所
    有，而竊取他人之財物，所為係犯刑法第320 條第1 項之罪
    。被告與同案被告甲○○間，就上開無故侵入他人住宅罪及
    竊盜罪二罪，均有犯意聯絡及行為分擔，均為共同正犯。又
    被告所犯上開三罪，犯意各別，行為互殊，應予分論併罰。
    查被告前有如事實欄所載之罪刑宣告及執行紀錄，有臺灣高
    等法院被告前案紀錄表在卷可稽，其於有期徒刑執行完畢後
    五年內故意再犯有期徒刑以上之本件無故侵入他人住宅罪及
    竊盜罪二罪部分，均應依累犯之規定加重其刑。爰審酌被告
    有上述前科，素行非佳，其犯罪之動機、目的、手段、又其
    正值盛年，身體健全，竟不思向上，因貪圖己利而漠視他人
    權益，對告訴人之居住安全及財產所生危害程度、及其犯罪
    後先係狡飾犯行嗣後已坦承犯行之態度等一切情狀，各量處
    如主文所示之刑，及就罰金部分諭知易服勞役之折算標準，
    併就有期徒刑部分定應執行之刑，以資懲儆。
據上論斷，應依刑事訴訟法第299 條第1 項前段，刑法第28條、
第306 條第1 項、第320 條第1 項、第337 條、第47條第1 項、
、第42條第3 項、第51條第5 款，刑法施行法第1 條之1 第1 項
、第2 項前段，判決如主文。
本案經檢察官劉仕國到庭執行職務。
中    華    民    國    97    年    9     月    11    日
                        刑事第十一庭法  官  林淑婷
以上正本證明與原本無異
如不服本判決應於送達後十日內向本院提出上訴狀
                                    書記官  莊川億
中    華    民    國    97    年    9     月    12    日
附錄本案論罪科刑法條全文：
中華民國刑法第306條
無故侵入他人住宅、建築物或附連圍繞之土地或船艦者，處1 年
以下有期徒刑、拘役或3 百元以下罰金。
無故隱匿其內，或受退去之要求而仍留滯者，亦同。
刑法第320 條第1 項：
意圖為自己或第三人不法之所有，而竊取他人之動產者，為竊盜
罪，處五年以下有期徒刑、拘役或五百元以下罰金。
中華民國刑法第337條
意圖為自己或第三人不法之所有，而侵占遺失物、漂流物或其他
離本人所持有之物者，處5 百元以下罰金。


司法院資訊處製作；財團法人民間司法改革基金會備份。
